臺灣彰化地方法院交通事件裁定　九十六年度交聲字第二九二號
原處分機關　交通部公路總局臺中區監理所彰化監理站
異　議　人
即受處分人　甲○○
上列受處分人因違反道路交通管理處罰條例案件，對於交通部公
路局臺中區監理所彰化監理站九十六年三月九日所為之處分（彰
監四字第裁六四─Ｉ00000000號），聲明異議，本院裁
定如下：
    主  文
異議駁回。
    理  由
一、原處分機關係以：本案為彰化縣警察局交通警察隊於民國九
    十六年二月十一日以彰警交字第Ｉ00000000號違規
    通知單，舉發異議人即受處分人甲○○駕駛車牌號碼ＰＩ─
    ０八九七號自小客車，於同日上午十時十九分許，在彰化市
    ○○路與平安街口「闖紅燈」違規，爰依道路交通管理處罰
    條例第五十三條第一項、第六十三條第一項之規定裁處新臺
    幣二千七百元，並記違規點數三點等語。異議人即受處分人
    甲○○則以：伊並無闖紅燈之行為，通過上開路口時，路口
    號誌為綠燈云云而提出聲明異議。
二、按「汽車駕駛人，行經有燈光號誌管制之交岔路口闖紅燈者
    ，處新臺幣一千八百元以上五千四百元以下罰鍰。」，道路
    交通管理處罰條例第五十三條第一項定有明文。又汽車駕駛
    人有前開道路交通管理處罰條例第五十三條第一項所定之情
    形時，除依原條文處罰鍰外，並予記點三點，道路交通管理
    處罰條例第六十三條第一項第三款亦著有明文。
三、經查：異議人即受處分人於本院訊問時，坦承其有於九十六
    年二月十一日上午十時十九分許，駕駛駕駛車牌號碼ＰＩ─
    ０八九七號自小客車，沿彰化縣彰化市○○路由西往東方向
    行駛並經過平安街口等情。又異議人於本院訊問時陳稱：「
    （問：當時車子是在綠燈剛亮時，或是已經亮一陣子，還是
    已經快要變換燈號時，你的車子才通過路口？）我不是很清
    楚，但是我確定我是綠燈走的。」一語，異議人既陳稱其確
    定於駕車通過路口時之燈號為綠燈，然卻又無法明確陳述其
    進入路口前之燈號情形而表示不清楚，是異議人於其通過路
    口前及通過路口時，是否有確實注意行向號誌而得以確認其
    駕車通過路口時之燈號為綠燈，實已堪質疑。再異議人駕駛
    前開自小客車行經彰化縣彰化市○○路與平安街口時，確有
    闖越紅燈之違規行為一節，已據證人即當場目睹其情之舉發
    員警張榮村於本院訊問時到庭具結證稱：「（問：本件是否
    是你現場舉發？）是的。（問：舉發的過程？）當時當事人
    駕駛自小客車由西往東方向行駛在林森路上，至平安街口時
    ，燈號已經變為紅燈，紅燈已經亮了，他無視於號誌燈，還
    是硬闖路口過來，所以我就舉發他。（問：異議人是在燈號
    已經變紅燈多久之後進入路口？）約五秒，燈號剛變時，我
    們不會強制取締，異議人闖紅燈時南北向的車子已經在行進
    。（問：既然異議人闖紅燈時，南北向的車子已經在行進，
    異議人如何通過路口？）當時南北向車輛比較少，已經有少
    輛車子通過路口。．．．（問：你站的位置到異議人闖紅燈
    的位置是否是直線？）是的。（問：你當時站的位置是否是
    路旁，或是人家屋前的走廊？）我站在異議人行進方向前方
    左邊的路旁。（問：是否確定看到異議人闖紅燈？）我很確
    定，我看的很清楚，當天天氣良好，視線不錯。．．．（問
    ：你站立的位置到異議人闖紅燈的路口中間是否都是商店？
    ）不是，是住家的後面。（問：你站的位置到舉發異議人闖
    紅燈的路口，中間是否有招牌擋住？）沒有。．．．（問：
    視力？）近視，兩眼各約二百多，舉發當時視力良好，有配
    戴眼鏡。」等語屬實。而交通警察製單舉發違反道路交通管
    理處罰條例所列之違規事實，本質上為行政處分，係公務員
    基於職務上之權力，依法就特定之具體事件所為之具公法上
    效果之單方面行政行為，基於公務員為公法上行為具有公信
    力之原則，該行政行為本可被推定為真正，且依本案卷證並
    無任何積極證據足以證明舉發員警有何不當或違法之處，異
    議人有於上揭時、地，駕駛自小客車闖紅燈之違規行為，堪
    以認定；異議人辯稱：伊並未闖紅燈云云，尚無可採。從而
    ，原處分機關爰引道路交通管理處罰條例第五十三條第一項
    、第六十三條第一項第三款之規定，裁處為駕駛人之異議人
    新臺幣二千七百元，並記違規點數三點，合無不當；本件異
    議為無理由，應予駁回。
據上論斷，應依道路交通案件處理辦法第十九條，裁定如主文。
中　　華　　民　　國　九十六　年　　九 　月　二十九　日
                  交通法庭法  官  李雅俐
以上正本證明與原本無異
如不服本裁定，應於裁定送達後5日內，向本院提出抗告狀。
中　　華　　民　　國　九十六　年　　九 　月　二十九　日
                          書記官  陳秀娟
